臺灣臺北地方法院民事判決　　　　　　95年度重訴字第1226號
原　　　告　台灣省桃園農田水利會
法定代理人　乙○○
訴訟代理人　葉滄燁律師
被　　　告　丁○○
　　　　　　戊○○
　　　　　　丙○○
　　　　　　甲○○
上列當事人間拆屋還地事件，本院於民國96年2 月7 日言詞辯論
終結，判決如下：
    主  文
被告丁○○應將坐落台北縣新店市○○段二三九地號土地上，門
牌號碼台北縣新店市○○路八十號，如附圖所示Ａ部分面積一百
十九點零六平方公尺之建物拆除，將上開土地返還原告。
被告戊○○應將坐落台北縣新店市○○段二三九及二四一地號土
地上，門牌號碼台北縣新店市○○路八十九之一號房屋，如附圖
所示Ｂ部分面積二點五六平方公尺及Ｃ部分面積九十六點一六平
方公尺之建物拆除，將上開土地返還原告。
被告丙○○應將坐落台北縣新店市○○段二四三地號土地上，門
牌號碼台北縣新店市○○路八十七之一號，如附圖所示Ｆ部分面
積三十九點二二平方公尺之建物，及門牌號碼台北縣新店市○○
路八十七號，如附圖所示Ｇ部分面積三十八點八二平方公尺之建
物均拆除，將上開土地返還原告。
被告甲○○應將坐落台北縣新店市○○段二四一及二四三地號土
地上，門牌號碼台北縣新店市○○路八十九號，如附圖所示Ｄ部
分面積三十三點二五平方公尺及Ｅ部分面積三點二一平方公尺之
建物拆除，將上開土地返還原告。
本判決於原告分別以新台幣壹佰貳拾肆萬元、新台幣壹佰零參萬
元、新台幣捌拾壹萬元及新台幣參拾捌萬元為被告丁○○、戊○○、丙○○及甲○○供擔保後得假執行。
訴訟費用由被告丁○○負擔二十分之七，由被告戊○○負擔二十
分之六，由被告丙○○負擔二十分之五，餘由被告甲○○負擔。
    事實及理由
一、按訴狀送達後，原告不得將原訴變更或追加他訴。但請求之
    基礎事實同一者，不在此限。民事訴訟法第255 條第1 項第
    2 款定有明文。查本件原告起訴時原聲明：(一)被告丁○○應
    將坐落台北縣新店市○○段二三九地號土地上，門牌號碼台
    北縣新店市○○路八十號，面積約一百零九平方公尺（依實
    測為準）之地上建物拆除，將上開土地返還原告。(二)被告戊○○應將坐落台北縣新店市○○段二四一地號土地上，門牌
    號碼台北縣新店市○○路八十九號房屋，面積約八十六平方
    公尺（依實測為準）之地上建物拆除，將上開土地返還原告
    。(三)被告丙○○應將坐落台北縣新店市○○段二四一及二四
    三地號土地上，門牌號碼台北縣新店市○○路八十九號，面
    積各約五十平方公尺（依實測為準）之地上建物拆除，將上
    開土地返還原告。(四)被告甲○○應將坐落台北縣新店市○○
    段二四三地號土地上，門牌號碼台北縣新店市○○路八十九
    號，面積約五十平方公尺（依實測為準）之地上建物拆除，
    將上開土地返還原告。嗣於96年1 月24日變更聲明如主文所
    示，查其據以請求之基礎事實並未變更，僅依現場履勘及測
    量結果變更應受判決事項之聲明，核與首揭規定相符，自應
    准許，先予敘明。
二、原告起訴主張：坐落台北縣新店市○○段239 、241 、243
    地號土地（下合稱系爭土地）係伊所有供灌溉使用之水利用
    地，被告等人所有台北縣新店市○○路80號、87號、87之1
    號、89號及89之1 號房屋卻無權占用伊所有系爭土地，為此
    ，爰依民法第767 條規定提起本訴，請求被告丁○○、戊○○、丙○○、甲○○拆除渠等所有占用系爭土地之地上建物
    ，並將土地返還原告，並聲明：除假執行擔保金額外，如主
    文所示。
三、被告部分：希望購買渠等所有房屋所占用土地面積等語。並
    聲明：原告之訴及假執行之聲請均駁回。
四、原告主張坐落台北縣新店市○○段239 、241 、243 地號土
    地係伊所有之水利用地，被告丁○○所有之門牌號碼台北縣
    新店市○○路80號房屋占用伊所有同段239 地號土地，如附
    圖所示Ａ部分面積119.06平方公尺，被告戊○○所有門牌號
    碼台北縣新店市○○路89之1 號房屋占用伊所有同段239 及
    241 地號土地，如附圖所示Ｂ、Ｃ部分面積各2.56、96.16
    平方公尺，被告丙○○所有門牌號碼台北縣新店市○○路87
    之1 、87號房屋，占用伊所有同段243 地號土地各如附圖所
    示Ｆ及Ｇ部分面積39.22 及38.82 平方公尺，被告甲○○所
    有之門牌號碼台北縣新店市○○路89號房屋則占用原告所有
    同段241 及243 地號土地，如附圖所示Ｄ、Ｅ部分面積各為
    33.25 及3.21平方公尺等情，業據原告提出土地謄本、地籍
    圖謄本、占用情形調查表（均影本）等件為證，並經本院依
    職權於95年12月15日會同兩造至現場履勘，及囑託台北縣新
    店地政事務所派員會同測量，制有勘驗筆錄及複丈成果圖在
    卷可憑，且為兩造所不爭執，堪信為真實。
五、按所有人對於無權占有或侵奪其所有物者，得請求返還之，
    民法第767 條前段定有明文。查系爭土地為原告所有，被告
    所有上開建物各占用系爭土地如附圖所示Ａ、Ｂ、Ｃ、Ｄ、
    Ｅ、Ｆ、Ｇ部分，已如前述，被告雖抗辯欲申購系爭土地云
    云，但被告既不爭執系爭土地現尚為原告所有，渠等又未能
    說明有何合法占用權源，則被告占用系爭土地為無權使用，
    堪予認定。
六、從而，原告本於所有權人之地位，依據民法第767 條規定，
    訴請被告將如主文所示門牌號碼之各房屋占用系爭土地部分
    拆除，並將占有土地返還予原告，為有理由，應予准許。
七、原告陳明願供擔保，聲請宣告假執行，核無不合，爰酌定相
    當之擔保金額宣告之
八、據上論結，原告之訴為有理由，依民事訴訟法第78條、第85
    條第1 項後段、第390 條第2 項，判決如主文。
中　　華　　民　　國　　96　　年　　2 　　月　　27　　日
                  臺灣臺北地方法院民事第三庭
                          法　官　管靜怡
以上正本係照原本作成。
如對本判決上訴，須於判決送達後20日內向本院提出上訴狀。
中　　華　　民　　國　　96　　年　　2 　　月　　27　　日
                          書記官　趙郁涵
